【裁判字號】    92,智,9
【裁判日期】    920523
【裁判案由】    商標法損害賠償
【裁判全文】
臺灣高雄地方法院民事判決  九十二年度智字第九號
    原      告  台灣菸酒股份有限公司
    法定代理人  甲○○
    訴訟代理人  施旭錦律師
    被      告  張瑞豐        .
右當事人間請求商標法損害賠償事件，經本院刑事庭移送前來，本院判決如左：
    主      文
被告應給付原告新台幣新台幣肆佰萬柒仟伍佰元自民國九十二年一月十五日起至清償
日止按週年利率百分之五計算之利息。
訴訟費用由被告負擔。
本判決於原告以新台幣壹佰參拾肆萬元或等值之華南商業銀行無記名可轉讓定期存單
供擔保後得假執行。
    事      實
甲、原告方面：
  一、聲明：除假執行擔保金額外求為判決如主文所示。
  二、陳述：
      被告明知「長壽及圖Long Life」係伊向經濟部中央標準局（現改稱智慧財產
      局）申請註冊核准享有商標專用權，並指定使用於「菸、菸草」商品，目前仍
      在專用期限內（專用期限延至民國一百零三年十月三十一日），任何人未經伊
      之同意或授權，不得於同一或類似商個使用相同或近似於該等註冊商標之圖樣
      ，且產製或輸入菸酒均應經主管機關許可，其竟基於販賣仿冒商品及私菸之概
      括犯意，於未經伊同意或授權之情下，明知綽號「木良仔」之不詳姓名男子所
      兜售之菸類為未經伊之許可產製或輸入且為仿冒私菸，仍於九十一年十月十三
      日、同年月十四日，分在國道高速公路仁德、阿蓮交流道附近向其以每條仿冒
      私菸新台幣（下同）一百六十元至一百八十二不等之價格，各販入總價約二百
      萬元、一百萬元之使用包括「長壽及圖Long Life」註冊商標在內之仿冒未稅
      私菸兩批，並以每條二百元或二百一十元不等之價格連續出售予位於台南縣市
      之不特定檳榔攤業者牟利，其餘私菸則載至台南縣仁德鄉○○路○段七六六巷
      四八號旁之倉庫藏放擬伺機出售牟利，嗣於同年月十四日下午二時三十分許經
      警於上址倉庫查獲，並扣得仿冒伊商標之長壽黃硬盒香菸八萬七千二百五十包
      、長壽白軟包淡菸二萬七千二百五十包，而被告並因上開侵害伊商標專用權之
      行為業經鈞院判處有期徒刑六月確定在案，伊自得商標法第六十六條第一項第
      三款之規定向被告請求損害賠償，而系爭長壽黃硬盒香菸、長壽白軟包淡菸每
      包之零售單價均為三十五元，因其查獲商品業超過一千五百件，以其總價定賠
      償金額時，其自應賠償四百萬七千五百元，為此乃依商標法所定請求被告應賠
      付前開金額及自起訴狀繕本送達之翌日即九十二年一月十五日起至清償日止按
      週年利率百分之五計算之利息。
  三、證據：提出經濟部中央標準局商標註冊證、本院九十二年度易字第六○號刑事
            判決、統一發票等件為證。
乙、被告方面：
  一、聲明：求為判決駁回原告之訴。
  二、陳述：
      伊於購買時並不知悉該批菸類係屬仿冒之偽菸，原告請求尚屬無據。
    理    由
一、本件原告主張「長壽及圖 Long Life」係伊向經濟部中央標準局申請註冊核准而
    享有商標專用權，目前仍在專用期限之內，而被告乃於未經伊之同意或授權之情
    下，乃於上開時地向綽號「木良仔」之不詳姓名男子購入未經伊許可而產製或輸
    入之仿冒私菸，並以每條二百元或二百一十元不等之價格出售予位於台南縣市之
    不特定檳榔攤業者，嗣乃經警於前該時地查獲，並扣得仿冒商標之長壽黃硬盒香
    菸八萬七千二百五十包、長壽白軟包淡菸二萬七千二百五十包，被告並因此侵害
    商標專用權之行為而經本院判處有期徒刑六月嗣經確定等情，業據原告提出與所
    述相符之經濟部中央標準局商標註冊證、本院九十二年度易字第六○號刑事判決
    等件為證，並經本院查閱上開刑事卷宗影本無訛，而被告雖仍以不知係屬偽菸為
    辯，惟被告於警訊時即曾供以知悉該批未稅私菸係由漁船走私而來之語，然原告
    所生產之菸類乃係本國產製，其並無於國外生產之情形，此為眾所皆知之事，且
    其販入之價格每條不過一百六十元至一百八十元而已，該價格亦遠低於市價甚多
    ，其既非向原告之經銷處買受，且亦非以公定之價格販入，原告顯清楚認知其所
    販入之上開長壽煙係屬偽品無疑，所辯不知情云云自無足採。今被告既明知上開
    扣案之菸類係屬仿冒商標之私菸而為販賣，其自已侵害原告之商標專用權，原告
    請求被告應負損害賠償責任，依法自屬有據。
二、按商標專用權人，依商標法第六十一條請求損害賠償時，得就左列各款擇一計算
    其損害：... 三、就查獲侵害商標專用權商品零售單價五百倍至一千五百倍之金
    額。但所查獲商品超過一千五百件時，以其總價定其賠償金額，商標法第六十六
    條第一項第三款定有明文。本件被告乃因販賣私菸之行為而侵害原告之商標專用
    權已如上述，而被告遭查獲之系爭長壽黃硬盒、白軟包淡菸計有十一萬四千五百
    包，此有本院上開刑事判決書在卷可稽，是被告遭查獲之商品既已超過一千五百
    件，依上開規定，原告自得以其總價定其賠償之金額，今系爭菸類每包之零售單
    價均為三十五元（統一發票附卷參照），則被告應賠償之金額計為四百萬七千五
    百元，從而本件原告依商標法第六十六條所定請求被告應給付上開金額及其遲延
    利息，依法即無不合，自應予以准許。
三、本件原告陳明願供擔保聲請假執行之宣告，經核並無不合，爰酌定相當之擔保金
    額准許之。
四、據上論結，本件原告之訴為有理由，合依民事訴訟法第七十八條、第三百九十條
    第二項，判決如主文。
中      華      民      國    九十二    年      五      月    二十三    日
                              臺灣高雄地方法院民事第五庭
~B法  官  黃  宏  欽
右為正本係照原本作成。
如不服本判決，應於判決送達後廿日內，向本院提出上訴狀並表明上訴理由，如於本
判決宣示後送達前提起上訴者，應於判決送達後十日內補提上訴理由書（須附繕本）。
中      華      民      國    九十二    年      五      月     二十三   日
~B法院書記官  史華齡


司法院資訊處製作；財團法人民間司法改革基金會備份。
